【裁判字號】    94,易,1094
【裁判日期】    950330
【裁判案由】    傷害等
【裁判全文】
臺灣士林地方法院刑事判決              94年度易字第1094號
公  訴  人  臺灣士林地方法院檢察署檢察官
被      告  甲○○
            丙○○
上列被告等因傷害等案件，經檢察官聲請簡易判決處刑（94年度
偵字第394 號），本院士林簡易庭認不得以簡易判決處刑（94年
度士簡字第1237號），移由本院刑事庭改依通常程序審理並判決
如下：
    主  文
甲○○以加害身體、財產之事，恐嚇他人致生危害於安全，處罰
金貳仟元，如易服勞役以佰元折算壹日。
甲○○、丙○○被訴傷害罪部分，公訴不受理。
    事  實
一、甲○○係乾坤食品有限公司之業務員，於民國93年7 月26日
    上午11時許，前往臺北市○○區○○路150 巷22號（起訴書
    誤載為155 巷）丙○○所經營之京典麵包店中收取帳款，卻
    因收帳未果而心生不滿，竟於自麵包店走出時，邊走邊向丙○○出言恐嚇稱：「你們錢不給我，你們店開在這裡，給我
    小心一點！」等語，以此加害身體、財產之事，恐嚇丙○○
    ，使丙○○心生畏懼，致生危害於其安全。
二、案經丙○○訴由臺北市政府警察局北投分局報請臺灣士林地
    方法院檢察署檢察官聲請簡易判決處刑，本院改依通常程序
    審理。
    理  由
壹、被告甲○○有罪部分：
一、訊據被告甲○○固坦承其於93年7 月26日上午11時許前往丙○○所經營之京典麵包店收取帳款，惟矢口否認有何恐嚇犯
    行，辯稱：伊沒有恐嚇丙○○云云。經查：
（一）前揭事實業據證人即告訴人丙○○於偵查及本院審理時指
      證綦詳，其於偵查時證稱：被告恐嚇稱你們錢不給我，你
      們店開在這裡，給我小心一點等語（見94年偵字第394 號
      卷第60頁）；於本院審理時證稱：「他（即被告）叫我店
      開在這裡要注意」等語（見本院95年3 月16日審理筆錄）
      ，核與證人即告訴人之女婿乙○○於本院審理時結證稱：
      甲○○說你們店開在這裡，給我小心一點，他是一路從工
      廠講出去等語之情節相符。參以被告於本院審理時亦自承
      ：伊當天向告訴人要債僅新台幣1 千多元，告訴人不給伊
      錢，而為難伊等語，足見被告當時確有可能因此心生不滿
      而為上開恫嚇之話語，益徵告訴人指訴被告甲○○以加害
      身體、財產之事恐嚇告訴人乙節應非出於虛構。況衡諸常
      情，告訴人丙○○已就本案傷害部分與被告和解並撤回刑
      事告訴，尚無另以恐嚇犯行誣陷被告之必要，益見證人丙○○、乙○○之前開證詞，堪予採信，被告確有對告訴人
      為前開出言恫嚇等情，至為明確。
（二）又被告甲○○於本院審理時另自承：告訴人為難伊，且告
      訴人罵伊，告訴人之女婿拿木棍追伊，所以伊才會生氣等
      語。是被告甲○○應有於盛怒之下，出言恐嚇告訴人等情
      ，灼然屬實。衡諸常情，被告於與告訴人吵架時說出：「
      你們錢不給我，你們店開在這裡，給我小心一點！」等語
      ，自足使人心生畏懼，而對身體、財產安全產生危害，此
      觀之證人即告訴人丙○○迭於偵查及本院審理時證稱：他
      說要我店小心，開這裡要注意，我很害怕，我當天於晚上
      9 點多就把店門關起來，怕他來找我們，我本來都是開店
      到12點等語，即可為證。綜合上情，被告甲○○前揭所辯
      ，顯係事後卸責之詞，委不足採。本件事證明確，被告甲○○前開恐嚇犯行堪予認定，應依法論科。
（三）至證人即告訴人之配偶丁○○○於本院審理時雖結證稱：
      甲○○去我店內時，我在廚房看得到他，他來收帳時，我
      叫他下午再來收，他就不高興，出去時就一直唸，還叫我
      們要注意，說要給我們好看，對我們不利等語（見本院95
      年3 月16日審判筆錄），其中就被告所為恐嚇之話語，丁○○○之證詞與證人丙○○、乙○○之證詞確有不完全相
      符之情形。然查證人丁○○○於警詢時即證稱：被告到店
      裡時，我人在廚房內，並沒有聽到被告如何出言恐嚇，我
      是事後聽丙○○告訴我說，被告叫我們店裡要小心一點等
      語。足見證人丁○○○之證述前後不一，其是否有聽到被
      告之恐嚇話語，尚非無疑，是其於本院審理時之證述，尚
      有瑕疵，本院不予採為被告之犯罪證據，附此敘明。
二、被告甲○○以加害身體、財產之事恐嚇告訴人，使告訴人心
    生畏懼，致生危害於安全，核其所為，係犯刑法第305 條之
    恐嚇危害安全罪。爰審酌被告係因告訴人一再延付貨款，其
    因一時氣憤始出言恐嚇，犯罪時所受刺激，衡其惡性尚非重
    大，告訴人所受危害非鉅，暨考量被告之品行、生活狀況、
    智識程度，惟未坦承犯行、並無悔意等一切情狀，量處如主
    文所示之刑，並諭知易服勞役之折算標準。
貳、被告甲○○、丙○○公訴不受理部分：
一、聲請簡易判決處刑意旨另以：甲○○係乾坤食品有限公司之
    業務員，於93年7 月28日上午10時許，甲○○前往丙○○位
    於臺北市○○區○○路150 巷22號之麵包店，因收帳問題而
    與丙○○起爭執，兩人竟分別基於傷害犯意，出手互毆，致
    甲○○受有臉部、右手臂、前胸、後背等多處瘀傷，而丙○○則受有左、右上臂及左手肘之瘀傷，以及左肩、左腋、右
    上臂、左前胸之擦傷等傷害，因認被告甲○○、丙○○分別
    涉犯刑法第277 條第1 項之傷害罪嫌。
二、按告訴乃論之罪，告訴人於第一審辯論終結前得撤回其告訴
    ；又告訴經撤回者，應諭知不受理之判決，並得不經言詞辯
    論為之刑事訴訟法第238 條第1 項、第303 條第3 款、第30
    7 條分別定有明文。
三、經查，本件告訴人甲○○、丙○○告訴被告丙○○、甲○○
    傷害案件，聲請簡易判決處刑書認均係觸犯刑法第277 條第
    1 項之傷害罪，依同法第287 條前段之規定，須告訴乃論。
    茲據告訴人甲○○、丙○○於本院士林簡易庭訊問時成立和
    解，並當庭互相撤回傷害告訴（見本院士林簡易庭94年11月
    25日訊問筆錄），有該訊問筆錄1 份在卷足憑，依照上開說
    明，就被告甲○○、丙○○之傷害罪部分，爰不經言詞辯論
    ，逕為諭知不受理之判決。
據上論斷，應依刑事訴訟法第452 條、第299 條第1 項前段、第
303 條第3 款、第307 條，刑法第305 條、第42條第2 項，罰金
罰鍰提高標準條例第1 條前段、第2 條，判決如主文。
本案經檢察官邱智宏到庭執行職務。
中    華    民    國    95    年    3     月    30    日
                  刑事第七庭審判長法  官  趙文卿
                                  法  官  吳祚丞
                                  法  官  王俊雄
以上正本證明與原本無異。
如不服本判決應於送達後10日內，向本院提出上訴狀。
                                  書記官  許秋莉
中    華    民    國    95    年    4     月    4     日
附錄本案論罪科刑法條全文：
中華民國刑法第305 條
(恐嚇危害安全罪)
以加害生命、身體、自由、名譽、財產之事，恐嚇他人致生危害
於安全者，處二年以下有期徒刑、拘役或三百元以下罰金。


司法院資訊處製作；財團法人民間司法改革基金會備份。
